臺灣桃園地方法院刑事判決
110年度簡上字第507號
上  訴  人
即  被  告  江英龍




上列上訴人即被告因竊盜案件，不服本院於民國110 年9 月22日
110 年度壢簡字第445 號第一審刑事簡易判決（聲請簡易判決處
刑案號：110 年度偵字第5991、7387、8399號），提起上訴，本
院管轄之第二審合議庭判決如下：
    主      文
上訴駁回。
    事實及理由
一、本案經本院合議庭審理結果，認原審以被告江英龍犯竊盜罪
    ，共4 罪，均累犯，各處有期徒刑4 月，應執行有期徒刑10
    月，如易科罰金，均以新臺幣（下同）1 千元折算1 日，核
    其認事用法俱無違誤，量刑亦屬妥適，應予維持，除補充被
    告於本院審理時之自白（本院110 年度簡上字第507 號卷【
    下稱簡上卷】第114-115、135頁）及下述理由外，其餘均引
    用原審簡易判決書記載之事實、證據及理由（含其所引用之
    聲請簡易判決處刑書，如附件）。
二、上訴意旨略以：原審量刑過重，希望各罪可均判處拘役，伊
    有輕度身心障礙、心臟病、強迫症、憂鬱症，請從輕量刑。
三、量刑之輕重，係屬事實審法院得依職權自由裁量之事項，苟
    於量刑時，已依行為人之責任為基礎，並斟酌刑法第57條各
    款所列情狀，而未逾越法定範圍，又未濫用其職權，即不得
    遽指為違法。在同一犯罪事實與情節，如別無其他加重或減
    輕之原因，下級審法院量定之刑，亦無過重或失輕之不當情
    形，則上級審法院對下級審法院之職權行使，原則上應予尊
    重。經查：原審審酌被告前已有多次竊盜前科，仍不知悔改
    ，不思循正當途徑獲取財物，反企圖不勞而獲，任意竊取他
    人物品，顯然欠缺尊重他人財產權之觀念，破壞社會治安，
    所為應予非難；復斟酌其於原審時僅就部分犯罪事實坦承犯
    行之犯後態度，兼衡其犯罪之動機、目的、手段、竊得財物
    之價值、對告訴人造成之財產損害，暨其於警詢中自述之教
    育程度、職業、家庭經濟狀況、領有輕度身心障礙證明，並
    考量被告對刑罰之反應力亦屬薄弱，而認其所為犯行均應依
    刑法第47條第1 項規定加重其刑等一切情狀，分別量處如主
    文所示之刑、定其應執行刑，併諭知易科罰金之折算標準為
    1 千元折算1 日，可認原審所量處之刑與被告犯罪情節非顯
    不相當，亦未逾越客觀上之適當性、相當性及必要性之比例
    原則，並無裁量濫用之情事，本院對原審之職權行使，自當
    予以尊重。又被告雖與告訴人林立昇成立調解，惟嗣後未依
    約履行給付（見簡上卷第163頁），更無從認原審判決量刑
    之基礎有所動搖，上訴意旨指摘原判決不當，顯無理由。
四、綜上所述，原審認事用法、量刑均無瑕疵可指，被告上訴無
    理由，應予駁回。
據上論斷，依刑事訴訟法第455 條之1 第1 項、第3 項、第368
條、第373 條，判決如主文。
本案經檢察官楊挺宏聲請簡易判決處刑，檢察官蕭佩珊到庭執行
職務。
中    華    民    國    111    年    2    月    10    日
                  刑事第十二庭   審判長法  官  張宏任
                                       法  官  陳華媚
                                       法  官  林姿秀
以上正本證明與原本無異。
不得上訴。
         　　　　　　　　　　　　　　　書記官　羅鎰祥　
中　　華　　民　　國　　111 　年　　2 　　月　　10　　日
附件：本院110 年度壢簡字第445 號刑事簡易判決書暨臺灣桃園
      地方檢察署110 年度偵字第5991、7387、8399號聲請簡易
      判決處刑書。